臺灣高等法院刑事裁定
111年度聲字第30號
聲  請  人  臺灣高等檢察署檢察官
受  刑  人  張銘偉

                    
                    


上列聲請人因受刑人數罪併罰有二裁判以上，聲請定其應執行之
刑（聲請案號：110年度執聲字第2253號），本院裁定如下：
　　主　文
張銘偉所犯如附表一所示之罪，應執行有期徒刑拾肆年，併科罰
金新臺幣參拾陸萬元，罰金如易服勞役，以新臺幣壹仟元折算壹
日；又犯如附表二所示之罪，有期徒刑部分應執行有期徒刑肆年
貳月。
　　理　由
一、聲請意旨略以：上列受刑人張銘偉（下稱受刑人）因違反槍
    砲彈藥刀械管制條例等罪，先後經判決確定如附表一、二所
    示，應依刑法第50條第1項第1款、第2項、第53條、第51條
    第5款規定，定其應執行之刑，爰依刑事訴訟法第477條第1
　　項聲請裁定等語。
二、按裁判確定前犯數罪者，併合處罰之，但得易科罰金之罪與
    不得易科罰金之罪，不在此限；前項但書情形，受刑人請求
    檢察官聲請定應執行刑者，依第51條規定定之；又數罪併罰
    ，有二裁判以上，依同法第51條規定，定其應執行之刑，其
    宣告多數有期徒刑者，於各刑中之最長期以上，各刑合併之
    刑期以下，定其刑期，但不得逾30年，刑法第50條第1項但
    書第1款、第2項、第53條及第51條第5款分別定有明文。
三、查受刑人因犯如附表一各編號所示8罪、附表二各編號所示 
    3罪，經臺灣士林地方法院、臺灣新北地方法院及本院先後
    判處如附表一、二各編號所示之刑，均經分別確定在案；而
    受刑人所犯如附表一編號1至4所示之罪，均係得易科罰金之
    罪，如附表一編號5至8所示之罪，均係不得易科罰金之罪；
    又所犯如附表二編號1至2所示之罪，均係得易科罰金之罪，
    如附表二編號3所示之罪，係不得易科罰金之罪，合於刑法
    第50條第1項但書第1款情形，依刑法第50條第2項規定，須
    經受刑人請求檢察官聲請定應執行刑，始得依同法第51條規
    定定之。茲檢察官經受刑人請求就附表所示各罪合併定其應
    執行之刑，有定刑聲請切結書在卷可稽（見本院卷第9頁、
    第15頁），本院審核認聲請為正當，爰審酌附表一編號1、3
    所示為傷害罪，附表一編號2所示為偽造印文罪，附表一編
    號4為妨害自由罪，附表一編號5為肇事逃逸罪，附表一編號
    6所示為非法持有可發射子彈具有殺傷力之槍枝罪，附表一
    編號7為意圖犯罪而出借可發射子彈具有殺傷力之槍枝罪，
    附表一編號8為殺人未遂罪，罪質不同，行為態樣、手段、
    動機迥異，並考量受刑人犯罪情節、行為次數等；以及附表
    二編號1所示為偽造印文罪，附表二編號2所示為過失傷害罪
    ，附表一編號3為非法持有可發射子彈具有殺傷力之槍枝罪
    ，罪質不同，行為態樣、手段、動機迥異，考量受刑人犯罪
    情節、行為次數，並對受刑人犯如附表一、二數罪各自整體
    非難評價及刑法量刑公平正義理念之內部限制，復權衡受刑
    人之責任與整體刑法目的及相關刑事政策、受刑人於本院以
    書狀表示之意見（見本院卷第223頁）等因素，爰分別定其
    應執行如主文所示之有期徒刑暨併科應執行之罰金刑（至已
    執行部分，自不能重複執行，應由檢察官於指揮執行時扣除
    之）。另受刑人所犯附表二編號3槍砲彈藥刀械管制條例案
    件併科罰金部分，當然一併執行，無庸定執行刑，附此說明
    。
四、又數罪併罰中之一罪，依刑法規定得易科罰金，若因與不得
    易科之他罪併合處罰結果而不得易科罰金時，原可易科部分
    所處之刑，自亦無庸為易科折算標準之記載（司法院釋字第
    144號解釋參照）。是如附表一編號1至4所示之罪所示之罪
    ，原雖得易科罰金，惟因與不得易科罰金之如附表一編號5
    至7所示之罪及如附表二編號1至2所示之罪所示之罪，原雖
    得易科罰金，惟因與不得易科罰金之如附表二編號3所示之
    罪，併合處罰結果，不得易科罰金時，無庸為易科罰金之記
    載。
五、依刑事訴訟法第477條第1項，刑法第2條第1項但書、第50條
    第2項、第53條、第51條第5款，裁定如主文。
中　　華　　民　　國　　111 　年　　1 　　月　　24　　日
                  刑事第九庭    審判長法　官  潘翠雪
                                      法　官  俞秀美
                                      法　官  陳俞婷
以上正本證明與原本無異。
如不服本裁定，應於收受送達後五日內向本院提出抗告狀。
                                      書記官  李政庭
中　　華　　民　　國　　111 　年　　1 　　月　　24　　日
附表一
編         號  1 2 3 罪         名       傷害     偽造印文      傷害 宣   告   刑  有期徒刑6月 有期徒刑2月 有期徒刑5月 犯 罪 日 期  101年10月23日 103年10月12日 103年11月8日 偵查(自訴)機關年度案號  士林地檢104年度偵緝字第54號 士林地檢104年度偵字第349號 新北地檢104年度偵字第924、4064、13190號  最  後  事實審 法  院 士林地院 士林地院 新北地院  案  號 104年度審簡字第473號 104年度審簡字第414號 104年度重訴字第17號  判  決日  期 104年5月15日 104年6月17日 105年6月17日   確定   判決 法  院 士林地院 士林地院 新北地院  案  號 104年度審簡字第473號 104年度審簡字第414號 104年度重訴字第17號  判決確定日期 104年6月17日 104年11月16日 105年10月26日 是否得易科罰金        是       是       是 備         註  士林地檢105年度執更字第486號（編號1至2經士林地院以105年度聲字第488號裁定應執行刑有期徒刑7月，已執畢）  新北地檢110年度執緝字第2084號（編號3至4經新北地院以104年度重訴字第17號判決應執行刑有期徒刑7月） 
編         號  4 5 6 罪         名  妨害自由 肇事逃逸 槍砲彈藥刀械管制條例 宣   告   刑  有期徒刑4月 有期徒刑1年4月 有期徒刑4年6月，併科新臺幣200000元 犯 罪 日 期  103年11月8日 103年6 月1日 101、102年上半年間至103年12月13日 偵查(自訴)機關年度案號  新北地檢104年度偵字第924、4064、13190號 士林地檢104年度調偵字第791號 新北地檢104年度偵字第924、4064、13190號  最  後  事實審 法  院 新北地院 士林地院 臺灣高院  案  號 104年度重訴字第17號 104年度交訴字第 35號 105年度上訴字第2152號  判  決日  期 105 年6 月17日 105 年10 月27日 106 年1 月19日   確定   判決 法  院 新北地院 臺灣高院 臺灣高院  案  號 104年度重訴字第17號 105 年度交上訴字第213 號 105年度上訴字第2152號  判決確定日期 105年10月26日 106年1月9日 106年4月13日 是否得易科罰金        是       否       否 備         註  新北地檢110年度執緝字第2084號（編號3至4經新北地院以104年度重訴字第17號判決應執行刑有期徒刑7月） 士林地檢106年度執字第686號 新北地檢110年度執緝字第2085號（編號6至8經本院以105年度上訴字第2152號判決應執行刑有期徒刑12年10月，併科罰金36萬元） 
編         號  7 8 罪         名  槍砲彈藥刀械管制條例 殺人未遂 宣   告   刑  有期徒刑7年10月，併科新臺幣250000元 有期徒刑5年6月 犯 罪 日 期  103年11月8日 103年12月13日 偵查(自訴)機關年度案號  新北地檢104年度偵字第924、4064、13190號 新北地檢104年度偵字第924、4064、13190號  最  後  事實審 法  院 臺灣高院 臺灣高院  案  號 105年度上訴字第2152號 105年度上訴字第2152號  判  決日  期 106年1月19日 106年1月19日   確定   判決 法  院 臺灣高院 臺灣高院  案  號 105年度上訴字第2152號 105年度上訴字第2152號  判決確定日期 106年4月13日 106年4月13日 是否得易科罰金        否       否 備         註  新北地檢110年度執緝字第2085號（編號6至8經本院以105年度上訴字第2152號判決應執行刑有期徒刑12年10月，併科罰金36萬元）  
附表二
編         號  1 2 3 罪         名  偽造印文 非駕駛業務過失傷害 槍砲彈藥刀械管制條例 宣   告   刑  有期徒刑3月 有期徒刑3月 有期徒刑4年，併科新臺幣100000元 犯 罪 日 期  104年6月24日 104年6月24日 104年5月13日因觀察勒戒執行完畢出所後某日至104年8月16日凌晨1時 偵查(自訴)機關年度案號  士林地檢104年度偵字第1479號 士林地檢104 年度偵字第11825號 新北地檢104年度偵字第23008號  最  後  事實審 法  院 士林地院 士林地院 臺灣高院  案  號 105年度湖簡字第8號 105年度審交簡字第33號 105年度上訴字第1093號  判  決日  期 105年1月22日 105年7月29日 105年8月31日   確定   判決 法  院 士林地院 士林地院 最高法院  案  號 105年度湖簡字第8號 105 年度審交簡字第33 號 105年度台上字第2895號  判決確定日期 105年3月7日 105年10月4日 105年11月9日 是否得易科罰金        是        是       否 備         註  士林地檢106年度執更字第16號（編號1至2經士林地院以105年度聲字第1691號裁定應執行刑有期徒刑5月）  新北地檢110年度執緝字第2083號